【裁判字號】    92,易,1217
【裁判日期】    920915
【裁判案由】    恐嚇等
【裁判全文】
臺灣臺中地方法院刑事判決                        九十二年度易字第一二一七號
    公  訴  人  臺灣臺中地方法院檢察署檢察官
    被      告  丙○○
右列被告因恐嚇取財案件，經檢察官提起公訴（九十一年度偵字第七八五四號），本
院判決如左：
    主  文
丙○○公訴不受理。
    理  由
一、公訴意旨略以：被告丙○○可預見其出售帳戶予姓名不詳之購買者使用，將被作
    為隱匿非法犯行之取得之人，竟仍貪圖不法利益，而基於幫助他人財產犯罪之故
    意，依報紙廣告與不詳姓名之購買者聯絡後，於民國（下同）九十年三月間，在
    臺中市○○路附近，將其向臺中縣烏日鄉烏日郵局開立，並申請遺失補發之帳號
    00000000000000號之存摺、提款卡，以新臺幣（下同）三千元之
    代價，出售予不詳姓名之成年人，再由不詳姓名之人交付甲○○（業經本院判處
    有期徒刑七月）領取不法犯罪所得之財物使用，嗣乙○○（業經本院判處有期徒
    刑八月）竊得丁○○所有之賽鴿五支後，即與甲○○基於意圖為自己不法所有之
    概括犯意聯絡，由乙○○將所捕鴿子腳環所示之鴿主電話通知甲○○，再由甲○○再於九十年九月十二日，在臺中市西屯區某地，打電話向丁○○恫稱每隻鴿子
    須支付二千元之贖款，始可放回等語，或恫稱如不匯款，便將所捕鴿子殺害或雙
    腳剪斷等語，而要求丁○○將贖款金額匯入丙○○之上開帳戶，致丁○○心生畏
    懼，恐鴿主無法飛回，將遭殺害或雙腳遭剪斷，而於當日即將如一萬元匯入指定
    上開丙○○帳戶，再由甲○○於同日領取該帳戶內之一萬元。因認被告丙○○涉
    犯刑法第三十條第一項、第三百四十六條第一項之幫助恐嚇取財罪嫌云云。
二、按同一案件繫屬於有管轄權之數法院者，由繫屬在先之法院審判之，刑事訴訟法
    第八條前段定有明文；再按案件有依刑事訴訟法第八條之規定不得為審判者，應
    諭知不受理之判決，刑事訴訟法第三百零三條第七款亦有明文。
三、經查，被告丙○○於不詳時地，將其向第七商業銀行大里分行（下稱七銀大里分
    行）申請之0000000000000號帳號之存摺、提款卡、密碼，以三千
    元之代價出售予不詳姓名之人，再供胡修儒、「阿穎」等人使用，而容任其使用
    前開帳戶藉以犯罪，胡修儒、「阿穎」基於意圖為自己不法所有之概括犯意聯絡
    ，先於九十年九月十二日上午七時，在臺中市○○○○街與寧夏西一街口，竊取
    蔡暐志使用之車牌號碼Ｘ九─一九三三號自用小客車；再於九十年九月十八日在
    臺中市○○區○○街八十九巷口，竊取蔡正光使用之車牌號碼Ｘ二─七七一七號
    自用小客車；又於九十年十月十九日上午六時許，在南投縣南投市○○路○段五
    九六巷十四號前，竊取江素霞使用之車牌號碼Ｂ四─九八九五號自用小客車；上
    開小客車分別得手後，即依車上所留之車主或使用人電話號碼，致電蔡暐志、蔡
    正光、江素霞等人，對渠等恐嚇稱：如不匯款至所指定丙○○上開七銀大里分行
    帳戶內，即將所竊得之自用小客車解體等語，以此加損害於上開車輛之事恐嚇，
    致使蔡暐志、蔡正光、江素霞心生畏懼，而依指示匯款五萬元、三萬元及二萬元
    至丙○○上開帳戶，而連續恐嚇取財得手，因認被告丙○○涉犯刑法第三十條第
    一項、第三百四十六條第一項之幫助恐嚇取財罪嫌，業據臺灣南投地方法院檢察
    署檢察官以九十一年度偵字第一七九八號案件提起公訴，並自九十二年一月九日
    繫屬於臺灣南投地方法院，再經臺灣南投地方法院判處無罪，現上訴於臺灣高等
    法院臺中分院九十二年度上易字第一二二九號案件審理中等情，有臺灣高等法院
    被告全國前案紀錄表、臺灣南投地方法院檢察署九十一年度偵字第一七九八號起
    訴書、臺灣南投地方法院九十二年度易字第三十三號刑事判決影本在卷可佐。再
    經本院詢問被告丙○○出售七銀大里分行帳戶之時地，其供稱：七銀大里分行的
    帳戶係於九十年三月間在臺中市○○路出售，就是和烏日郵局那本帳戶同時賣給
    同一個人；是同時出售，烏日郵局帳戶跟七銀大里分行帳戶是同時同一地點交給
    同一個人等語（九十二年八月二十九日本院審理），是前開七銀大里分行帳戶與
    本案被告出售之烏日郵局帳戶，既係同一時地即於九十年三月間在臺中市○○路
    同時出售，前開被告幫助恐嚇取財犯行，與本案被告幫助恐嚇取財犯行顯係同一
    案件，臺灣臺中地方法院檢察署檢察官復就本案於九十二年四月十四日向本院提
    起公訴，顯係就同一案件重行起訴，依照前開說明，本件逕為諭知不受理之判決
    。
四、移送併辦（九十二年度偵緝字第一四二號）意旨略以：除甲○○、乙○○利用丙○○之上開烏日郵局帳戶領取丁○○之匯款外，並有不詳姓名之人組成之詐騙集
    團成員以不詳方法取得上開丙○○之帳戶，先在報上刊登代辦貸款之廣告，俟不
    知情之陳立仁見報後因急需金錢週轉，於九十年十一月八日撥打至000000
    0000號電話聯繫，經自稱「黃玉瑛」之人對陳立仁詐稱如要貸款，須先支付
    保險費及手續費，使陳立仁陷於錯誤，依指示於同日將五萬九千五百二十元、六
    萬五千二百八十元先後匯入丙○○上開帳戶及巫萬永（另案偵辦）帳戶，詐騙集
    團藉此方式詐得陳立仁之金錢，陳立仁其後因貸款無著，始知受騙；另不知情之
    林仲卿見上開貸款廣告，亦於同日撥打至0000000000號電話，經自稱
    「黃玉瑛」之人詐騙須支付相關費用，而陷於錯誤，依「黃玉瑛」之指示，將四
    萬八千元匯入丙○○上開帳戶，將五萬一千六百元匯入巫萬永帳戶，將六萬元匯
    入朱秦毅（另案由本院併辦）帳戶，詐騙集團即藉此方法詐得上開金錢，林仲卿
    其後仍貸款無著，始知受騙。因認被告丙○○涉犯洗錢防制法第九條第一項之洗
    錢罪嫌、刑法第三十條第一項、第三百三十九條第一項之幫助詐欺罪嫌云云。查
    本案前開起訴部分既經本院認同一案件業已向其他法院提起公訴，而諭知不受理
    判決，移送併辦部分本院自不得審究，應退由檢察官為妥適處理。
五、再查，被告基於幫助之意思，於八十九年十月間，在臺中市廣三百貨前，將其所
    有之烏日郵局帳號0000000000000號之存摺及提款卡，以三千元之
    代價出售予不詳姓名之男子，嗣該男子意圖為自己不法之所有，於八十九年十一
    月四日晚上七時許，在苗栗縣頭份鎮○○○路一二九號前，竊取李佳芯所有之車
    號ＤＴ—二六五七號自用小客車後，於八十九年十一月六日上午十一時許，意圖
    為自己不法之所有，以電話向李佳芯詐稱得以三萬五千元贖回該車，然李家芯匯
    款入上開帳戶後，卻拒不交付車輛。經報警處理後，始尋回車輛，被告並因該案
    件所犯之幫助詐欺取財罪嫌，業據臺灣苖栗地方法院於九十二年四月二十四日以
    臺灣苖栗地方法院九十二年度苗簡字第八九號判處有期徒刑二月確定，有臺灣苗
    栗地方法院檢察署檢察官九十一年度偵字第一九七六號聲請簡易判決處刑書、臺
    灣苖栗地方法院九十二年度苗簡字第八九號刑事簡易判決在卷可佐，並經本院調
    閱上開案件全部卷宗核閱無訛，該案件被告係於八十九年十月間在臺中市廣三百
    貨前出售烏日郵局帳戶，與本案被告係於九十年三月間在公益路附近出售烏日郵
    局帳戶，二者犯罪時地不同，亦據被告於本院陳明：烏日郵局帳戶我一共出售三
    次，九十年三月初又賣第二次；九十年三月賣的這本（烏日郵局）帳戶跟苗栗地
    檢的案件所出售的（烏日郵局）帳戶是不同時間出售等語（九十二年八月二十五
    日本院審理），是本案出售烏日郵局帳戶之幫助恐嚇取財犯行之時間，與前開案
    件出售烏日郵局帳號之幫助詐欺取財犯行之時間，二者相距有五月，且犯行一為
    幫助詐欺取財，一為幫助恐嚇取財，是本案與臺灣苖栗地方法院九十二年度苗簡
    字第八九號刑事案件二者無裁判上一罪關係，非同一案件，自非該案件之既判力
    效力所及，附此敘明。
據上論斷，應依刑事訴訟法第三百零三條第七款，判決如主文。
中      華      民      國    九十二    年      九      月     十五     日
                                        臺灣臺中地方法院刑事第十二庭
                                            法  官    黃  家  慧
右正本證明與原本無異。
如不服本判決，應於判決送達後十日內向本院提出上訴狀，上訴於臺灣高等法院臺中
分院( 須附繕本 )。
                                            書記官
中      華      民      國    九十二    年      九      月     十五     日


司法院資訊處製作；財團法人民間司法改革基金會備份。
